CLAUDIO ROBERTO LIMA PEREIRA

(11) 94801-3699 – Pirituba - São Paulo – SP - claudiolimafju@gmail.com www.linkedin.com/in/ claudiorlima

ESTÁGIO TI - ANALISTA DE DADOS (BI)

Resumo Profissional

Profissional com experiência em análise de dados, levantamento de requisitos, governança, criação e gerenciamento de dashboards, gerenciamento de projetos do início ao fim (end-to-end), coleta de dados. Conhecimentos com Power BI, SQL Server, Looker Studio, Pacote Office, ClickUp, Canva, Draw.io, MySQL. Desenvolvimento de sistemas de banco de dados, através de coletas, filtrando informações, analisando, identificando tendências e apresentando os resultados em relatório de projetos.

Qualifico-me como um profissional focado resultado de análise, dinâmico, senso analítico.

Experiência Profissional

Empresa: Fluxe

Cargo: Estágio em Gestão de Projetos setembro 2023 – dezembro 2023

Atividades Desenvolvidas: Estágio em apoio ao desenvolvimento de projetos de design de processos e automação para documentar requisitos e acompanhar prazos; Prestei suporte na coleta, organização e análise de dados relevantes para projetos de TI; Colaborei na construção e manutenção de indicadores-chave de desempenho (KPIs); Auxiliei na criação de dashboards interativos para monitorar o desempenho; Manutenção de documentos atualizados e apoio na comunicação de resultados; Interface com equipes interdepartamentais, oferecendo suporte necessário; Acompanhamento dos prazos de projetos de TI e atualização de status para equipe envolvida; Elaboração de relatórios para comunicar o progresso dos projetos; Levantamento de dados sobre evoluções dos projetos junto às equipes envolvidas para atualização dos indicadores e dashboards.

Empresa: KRAFT HEINS

Cargo: Estágio Análise de Requisitos (acadêmica online) janeiro 2023 – julho 2023 Atividades Desenvolvidas: Projeto acadêmico prático, para empresa Kraft Heinz na qual objetivo era a implementação de soluções sustentáveis para melhorias de performance dos setores operacionais e de campo da empresa. Foi feito análise de requisitos e processos do time de negócios da área de operações. Governança, análise e construções de KPIs, desenvolvimento e gestão de cronogramas.

Empresa: WFS/Orbital

Cargo final: Auxiliar Administrativo setembro 2020 – maio 2023

Atividades Desenvolvidas: Conduzi análise e preparação de dados/KPIs para planejamento estratégico do time administrativo e de pessoas. Administração da plataforma Nexti para enquadramento e validação de ponto de entrada e saída dos colaboradores e lançamento de horas extras. Manuseio de documentações dos

atendimentos de voos nos setores de rampa de carregamento, esteira de bagagens e limpeza de aeronaves. Análise fiscal (notas de compras e serviços prestados)

Formação:

Graduação cursando em Gestão de TI – FIAP – 12/2024

Certificados e Cursos

Power BI – Alura – 72h - 2024

Big Data – FIAP – 60h - 2023

CX Management – FIAP – 40h- 2023

Data Visualization – FIAP 80H- 2023

Formação Google Looker Studio – Alura – 29h- 2023

Consultas SQL – Alura - 14h - 2023

Gestão Ágil de Projetos Alura – 77h - 2023

SQL com MYSQL: Manipulação e Consulta de Dados – Alura – 12h - 2023

Automação de Processos – Fluxe School - 4h -2023

Design de Processos – Fluxe School - 6h - 2023